José Carvajal Mena

Desarrollador Fullstack Python

PERFIL

Profesional apasionado por el código y el aprendizaje de distintos temas, desde el 2006 interactuando en distintos tipos de tecnología de manera Freelancer como lo son el desarrollo de software y el hacking finalmente en el 2018 graduado de Analista Programador y con título profesional, desde entonces ejerciendo como Fullstack Developer de la mano de Python y JavaScript de los cuales estoy en constante especialización.

EXPERIENCIA PROFESIONAL

Abr. 2022 - Jul. 2022

Analyze Desarrollador Fullstack Django

Santiago, Chile

Creación de REST Api con DRF consumidas por Vue3, a de más en la creación de diferentes componentes con vue3 de igual manera dar mantención a diferentes módulos del sistema y mejoramiento en el código tanto en el Backend como en el Frontend, metodología ágil con Scrum con la utilización de Jira y la gestión de control de versiones utilizando Git y Bitbucket por ultimo la utilización de Docker Desktop para el despliegue local de algunos modulos.

Ene. 2022 - Mar. 2022

Akzio Desarrollador Python

Santiago, Chile

Mantención y soporte al código creado en Python3.x, consultas básicas con Postgressgl.

Ene. 2022 - Mar. 2022

NexNews Practica

Santiago, Chile

Desarrollo de modulo para la captura streamer utilizando Python 3.x y ffmpg, a de mas en la creación en conjunto en modulo creado en Java para la automatización de la transformar formato de videos.

EDUCACION

2018-2020 Analista Programador Santiago-Chile **Inacap**



974772275



iose.carvajal.mena@gmail.com



Rancagua, Chile

Habilidades Técnicas: Python, JS, HTML, CSS, GIT, Scrum, Jira, Confluence, Bitbucket, Django, DRF, Vue, Express, VSC, Docker.

Habilidades Personales:

Proactividad, trabajo en equipo, responsabilidad, puntualidad.

IDIOMAS

Español

CERTIFICACIONES

Python Basic (HackerRank)

Python Core (SoloLearn)

MySql Essential (LinkedIn)

JavaScript Essential(LinkedIn)

Fundamentos de Python para Pentesting (U. de Chile)

GitHub para Desarrolladores (LinkedIn)